最高法院刑事判決　　　　　　　九十四年度台上字第七四三號
　　上　訴　人　甲○○
　　　　　　　　　　　　號
　　　　　　　　　　　　號3樓.
上列上訴人因違反毒品危害防制條例案件，不服台灣高等法院中
華民國九十三年十一月二十三日第二審判決（九十三年度上訴字
第二五○八號，起訴案號：台灣板橋地方法院檢察署九十二年度
偵字第三四四八號），提起上訴，本院判決如下：
    主  文
上訴駁回。
    理  由
按刑事訴訟法第三百七十七條規定，上訴於第三審法院，非以判
決違背法令為理由，不得為之。是提起第三審上訴，應以原判決
違背法令為理由，係屬法定要件。如果上訴理由狀並未依據卷內
訴訟資料，具體指摘原判決不適用何種法則或如何適用不當，或
所指摘原判決違法情事，顯與法律規定得為第三審上訴理由之違
法情形，不相適合時，均應認其上訴為違背法律上之程式，予以
駁回。本件原判決撤銷第一審不當之科刑判決，改判依修正前毒
品危害防制條例第五條第二項，論處上訴人甲○○意圖販賣而持
有第二級毒品罪刑，已詳認定犯罪事實之依據及憑以認定之理
由，並對其否認犯罪之辯詞，如何不足採信，亦已依據卷內資料
予以指駁及說明，從形式上觀察，原判決並無違背法令情形。上
訴意旨謂：伊因罹患憂鬱症，有自殺傾向，須藉施用大量搖頭丸
等藥物抑制病情，且已成癮，乃與綽號「ＡＮＤＹ」之友人合資
購買系爭毒品，且為避免多次購買被查獲之風險，故一次大量購
入；而上訴人患有憂鬱症，並有自殺傾向，迭據證人汪瀋泓、魏
鑫陽、李定福證述明確，上訴人購入系爭毒品，委非意圖販賣，
亦可由上訴人購入之毒品品項繁多足資證明，原判決仍以擬制臆
測之詞，遽入人罪，顯有未洽等語，係就原審已詳為調查論斷與
說明之事項，再事爭執，殊非適法之第三審上訴理由。又上訴人
否認意圖販賣而持有第二級毒品，何以不足採取；再上訴人所持
有含大麻成分之煙磚、煙草、煙捲，亦有販賣之意圖，非僅單純
持有，原判決理由四、五、九已分別說明其事實認定及證據取捨
之心證理由，經核尚無違採證法則，亦無理由不備之違法。末按
，刑事訴訟法第三百七十九條第十款所謂應調查之證據，係指與
待證事實有重要關係，在客觀上認為有調查之必要且能調查者而
言。如在客觀上非認定事實及適用法律之證據，即無調查之必要
，自得不予調查。原判決理由七說明上訴人服役期間有無自殺紀
錄，為何自殺，均與本件持有毒品、有無販賣之意圖無關聯性可
言。選任辯護人聲請傳喚證人吳嘉杰，並函詢上訴人前服役單位
查明上訴人有無自殺紀錄，及向台灣精神醫學會、台灣生物精神
醫學暨神經精神藥理學學會、衛生署桃園療養院分別函查憂鬱症
之醫學知識、用藥情形，及上訴人治療情形等，均非有必要云云
，原審不為調查，依上說明，即不能指為違法。上訴意旨指摘原
審調查未盡，亦非適法之第三審上訴理由。此外，上訴人徒憑己
意，對原審職權之適法行使及原判決理由已說明之事項，任意爭
辯，顯與法定上訴第三審之形式要件不符，其上訴違背法律上之
程式，應予駁回。
據上論結，應依刑事訴訟法第三百九十五條前段，判決如主文。
中　　華　　民　　國　九十四　年　　二　　月　　十七　日
                      最高法院刑事第四庭
                          審判長法官  謝　家　鶴
                                法官  洪　文　章
                                法官  花　滿　堂
                                法官  陳　世　淙
                                法官  洪　佳　濱
      本件正本證明與原本無異
                                      書  記  官
中　　華　　民　　國　九十四　年　　三　　月　　四　　日
                                                  Ｒ
